【裁判字號】    96,交上易,769
【裁判日期】    970116
【裁判案由】    公共危險等
【裁判全文】
臺灣高等法院臺南分院刑事判決    96年度交上易字第769號
上  訴  人
即  被  告  甲○○
                    號
上列上訴人即被告因公共危險等案件，不服臺灣臺南地方法院96
年度交易字第97號中華民國96年11月13日第一審判決（起訴案號
：臺灣臺南地方法院檢察署96年度營偵字第824號），提起上訴
，本院判決如下：
    主    文
上訴駁回。
    事    實
一、甲○○明知其原有車號XZ-5179號車牌1面，於民國（下同）
    95年10月29日上午9時許失竊，詎其為避免駕車遭受取締，
    乃於其上開車牌失竊後2、3日，在台南縣鹽水鎮○○里○鄰
    ○○路55巷21號住處，自行將原車牌影印並黏於鐵板、木板
    之方式，藉以同時偽造上開車牌3面（鐵製1面、木製2面）
    後，將其中偽造之木製車牌2面行使懸掛於其自用小客車上
    使用，足以生損害於監理機關對車輛號牌管理之正確性。嗣
    其於96年5月20日下午不詳時間，在其上開住處飲酒後，業
    已達不能安全駕駛之程度，惟仍駕駛上開自小客車搭載其妻
    李秋菊，沿臺南縣新營市○○路內側快車道由西往東行駛，
    而於同日下午5時46分許，行經上開路段701號前時，因遭不
    詳車輛自右後方擦撞後，即駕車撞及道路中央分隔島之電線
    桿，經警據報至現場處理交通事故，當場對其施以酒精檢測
    ，測試其呼氣後之酒精濃度竟高達每公升0.58毫克，並扣得
    上開偽造木製車牌2面(附於卷內)，而查獲上情。
二、案經台南縣警察局新營分局報告臺灣臺南地方法院檢察署檢
    察官偵查起訴。
    理    由
甲、程序方面：
    本件係經被告甲○○於本院審理時當庭表示認罪，而經本院
    裁定以簡式審判程序加以審理，則依據刑事訴訟法第273條
    之2、同法第159條第2項之規定，不適用傳聞法則有關限制
    證據能力之相關規定，合先敘明。
乙、實體方面：
一、上開犯罪事實業據被告甲○○於警詢、偵查中、原審，及本
    院審理時之自白不諱，核與證人即被告駕車時之搭載乘客李
    秋菊於警詢時之證述情節相符，並有吐氣酒精濃度測試紙一
    份、刑法第185條之3案件測試觀察紀錄表一份、道路交通事
    故現場圖、道路交通事故調查報告表(一)、(二)各一份、事故現
    場與肇事車輛採證照片10張、扣案之偽造木製汽車車牌號碼
    牌照2面，是被告甲○○自白核與事實相符，自可採為證據
    ，其罪證明確，犯行堪以認定。
二、按汽車牌照為公路監理機關所發給，依道路交通安全規則第
    八條規定，為行車之許可憑證，自屬於刑法第212條所列特
    許證之一種（最高法院63年台上字第1550號判例參照）。被
    告偽造汽車車牌後懸掛行駛，足生損害於監理機關對於車牌
    之管制及公路交通之管理，所為係犯刑法第216條、第212條
    行使偽造特許證罪。又按汽車駕駛人飲用酒類或其他類似物
    後其吐氣所含酒精濃度超過每公升0.25毫克或血液中酒精濃
    度超過百分之0.05者，不得駕車，道路交通安全規則第114
    條第2款定有明文。又刑法第185條之3規定所稱之「不能安
    全駕駛」，係屬抽象危險犯，並不以發生具體危險為必要，
    對於飲酒後呼氣酒精濃度已達每公升0.55毫克（0.55MG\L）
    以上，肇事率為一般正常人之10倍，認為已達不能安全駕車
    之標準，此業經法務部88年5月18日以法88檢字第001669號
    函公告週知。查本件被告飲酒後有駕車發生交通事故及為警
    施以酒精檢測時，有注意力無法集中等情，有上開測試觀察
    紀錄表在卷可稽，且其吐氣後之酒精濃度竟高達每公升0.58
    毫克，已超過上開標準，足見被告已達不能安全駕駛動力交
    通工具之情狀甚明，被告上開犯行當可認定。
三、核被告甲○○所為，係犯刑法第216條、第212條行使偽造特
    許證罪，及刑法第185條之3之公共危險罪，其中偽造特許證
    之低度行為為行使特許證之高度行為所吸收，不另論罪。被
    告所犯上開二罪，犯意各別、行為互殊，應予分論併罰。
四、原審適用刑法第216條、第212條、第185條之3、第51條第5
    款、第41條，刑法施行法第1條之1之規定，並參酌被告犯罪
    之動機、生活狀況，以及其犯罪後業已坦白承認所為，犯後
    態度雖稱良好，然其係高職畢業，具相當之教育程度，卻酒
    後駕車為警攔查時測得之吐氣酒精濃度高達每公升0.58毫克
    ，顯見其惡性非輕，又除本件案件外，並無其他刑事之犯罪
    紀錄，素行尚佳，有臺灣高等法院被告前案紀錄表1份在卷
    可參等一切情狀，分別就被告甲○○行使偽造特許證部分，
    量處有期徒刑貳月，如易科罰金，以新台幣壹仟元折算壹日
    。又以因服用酒類，不能安全駕駛動力交通工具而駕駛部分
    ，量處有期徒刑參月，如易科罰金，以新台幣壹仟元折算壹
    日；並定應執行刑為有期徒刑肆月，如易科罰金，以新台幣
    壹仟元折算壹日。並以扣案偽造之XZ-5179號車牌2面，為被
    告所有供犯罪所用之物，併依刑法第38條第1項第2款宣告沒
    收。又說明被告偽造上開車牌所犯刑法第212條偽造特許證
    罪，係於95年10月29日後2、3日，雖於96年4月24日之前，
    但與其於96年5月20日駕車行使該偽造車牌，已在96年4月24
    日之後，而偽造行為又為行使行為所吸收，應以行使偽造特
    許證罪處斷，參照最高法院25年上字第1171號判例要旨，即
    無援引中華民國96年罪犯減刑條例減刑之餘地等情。本院經
    核其認事用法，均無不當，量刑亦稱妥適。被告上訴意旨，
    認原審量刑過重云云，為無理由，應予駁回。
據上論結，應依刑事訴訟法第368條，判決如主文。
本案經檢察官李傳來到庭執行職務。
中    華    民    國    97    年    1     月    16    日
                  刑事第五庭    審判長法  官  楊明章
                                      法  官  戴勝利
                                      法  官  顏基典
以上正本證明與原本無異。
不得上訴。
                                      書記官  呂嘉文
中    華    民    國    97    年    1     月    16    日
【附錄】本判決論罪科刑法條：
刑法第212條：
偽造、變造護照、旅券、免許證、特許證及關於品行、能力服務
或其他相類之證書、介紹書，足以生損害於公眾或他人者，處一
年以下有期徒刑、拘役或三百元以下罰金。
刑法第216條：
行使第二百十條至第二百十五條之文書者，依偽造、變造文書或
登載不實事項或使登載不實事項之規定處斷。
刑法第185條之3：
服用毒品、麻醉藥品、酒類或其他相類之物，不能安全駕駛動力
交通工具而駕駛者，處一年以下有期徒刑、拘役或三萬元以下罰
金。


司法院資訊處製作；財團法人民間司法改革基金會備份。
